hu: A dobcsillapító anyaga: Kompozit; Szövet; Filc; Szivacs; Zselé (polimer); Bőr; Neoprén; Gumi; Szilikon; Egyéb
da: Trommedæmpermateriale: Komposit; Stof; Filt; Skum; Gel (polymer); Læder; Neopren; Gummi; Silikone; Andet
pt-BR: Material do abafador de bateria: Composto; Tecido; Feltro; Espuma; Gel (polímero); Couro; Neoprene; Borracha; Silicone; Outro
sl-SI: Material za utišanje bobnov: Kompozit; Tkanina; Filc; Pena; Gel (polimer); Usnje; Neopren; Guma; Silikon; Drugo
de: Material des Trommeldämpfers: Verbundstoff; Stoff; Filz; Schaumstoff; Gel (Polymer); Leder; Neopren; Gummi; Silikon; Sonstige
th: วัสดุของอุปกรณ์ลดเสียงกลอง: คอมโพสิต; ผ้า; สักหลาด; โฟม; เจล (โพลีเมอร์); หนัง; นีโอพรีน; ยาง; ซิลิโคน; อื่นๆ
ko: 드럼 뮤트 재질: 복합 소재; 패브릭; 펠트; 폼; 겔 (폴리머); 가죽; 네오프렌; 고무; 실리콘; 기타
en: Drum mute material: Composite; Fabric; Felt; Foam; Gel (polymer); Leather; Neoprene; Rubber; Silicone; Other
fi: Rumpuvaimentimen materiaali: Komposiitti; Kangas; Huopa; Vaahtomuovi; Geeli (polymeeri); Nahka; Neopreeni; Kumi; Silikoni; Muu
ro-RO: Material pentru surdină pentru tobă: Compozit; Material textil; Fetru; Spumă; Gel (polimer); Piele; Neopren; Cauciuc; Silicon; Altele
zh-CN: 鼓消音装置材质: 复合材料; 织物; 毛毡; 泡沫; 凝胶（聚合物）; 皮革; 氯丁橡胶; 橡胶; 硅胶; 其他
sv: Material för trumdämpning: Komposit; Tyg; Filt; Skum; Gel (polymer); Läder; Neopren; Gummi; Silikon; Övrigt
vi: Chất liệu giảm âm trống: Composite; Vải; Nỉ; Xốp; Gel (polymer); Da; Neoprene; Cao su; Silicone; Khác
bg-BG: Материал за заглушаване на барабани: Композитен материал; Плат; Филц; Пяна; Гел (полимер); Кожа; Неопрен; Гума; Силикон; Друго
ru: Материал заглушки для барабана: Композит; Ткань; Фетр; Пена; Гель (полимер); Кожа; Неопрен; Резина; Силикон; Другое
pt-PT: material para abafar o som da bateria: Composto; Tecido; Feltro; Espuma; Gel (polímero); Couro; Neopreno; Borracha; Silicone; Outro
cs: Materiál tlumítka na buben: Kompozit; Textil; Plsť; Pěna; Gel (polymer); Kůže; Neopren; Guma; Silikon; Ostatní
es: Material de sordina de tambor: Material compuesto; Tela; Fieltro; Espuma; Gel (polímero); Cuero; Neopreno; Goma; Silicona; Otro
el: Υλικό σίγασης τυμπάνου: Σύνθετο; Ύφασμα; Τσόχα; Αφρώδες υλικό; Τζελ (πολυμερές); Δέρμα; Νεοπρένιο; Καουτσούκ; Σιλικόνη; Άλλο
hr-HR: Materijal za prigušivanje bubnja: Kompozit; Tkanina; Filc; Pjena; Gel (polimer); Koža; Neopren; Guma; Silikon; Ostalo
nl: Drum demper materiaal: Composiet; Stof; Vilt; Schuim; Gel (polymeer); Leer; Neopreen; Rubber; Siliconen; Anders
fr: Matériau de la sourdine de batterie: Composite; Tissu; Feutre; Mousse; Gel (polymère); Cuir; Néoprène; Caoutchouc; Silicone; Autre
it: Materiale per sordina per batteria: Composito; Tessuto; Feltro; Schiuma; Gel (polimero); Pelle; Neoprene; Gomma; Silicone; Altro
lt-LT: Būgno slopintuvo medžiaga: Kompozitas; Audinys; Fetras; Porolonas; Gelis (polimeras); Oda; Neoprenas; Guma; Silikonas; Kita
ja: ドラムミュート素材: 複合素材; 布; フェルト; フォーム; ジェル (ポリマー); レザー; ネオプレン; ラバー; シリコン; その他
pl: Materiał tłumika perkusyjnego: Kompozyt; Tkanina; Filc; Pianka; Żel (polimer); Skóra; Neopren; Guma; Silikon; Inny
tr: Davul susturucu malzemesi: Kompozit; Kumaş; Keçe; Köpük; Jel (polimer); Deri; Neopren; Kauçuk; Silikon; Diğer
nb: Trompedempingsmateriale: Kompositt; Stoff; Filt; Skum; Gel (polymer); Lær; Neopren; Gummi; Silikon; Annet
zh-TW: 鼓消音器材質: 複合材質; 布料; 毛氈; 泡棉; 凝膠 (聚合物); 皮革; 氯丁橡膠; 橡膠; 矽膠; 其他
sk-SK: Materiál dusítka na bubon: Kompozit; Látka; Plsť; Pena; Gél (polymér); Koža; Neoprén; Guma; Silikón; Iné